【裁判字號】    98,訴,1040
【裁判日期】    981008
【裁判案由】    清償債務
【裁判全文】
臺灣臺南地方法院民事判決              98年度訴字第1040號
原      告  甲○○
被      告  乙○○
上列當事人間請求清償債務事件，經本院於民國98年9月24日言
詞辯論終結，判決如下：
    主      文
被告應給付原告新臺幣柒拾捌萬元，及自民國九十八年七月二十
四日起至清償日止，按週年利率百分之五計算之利息。
訴訟費用新臺幣捌仟肆佰捌拾元由被告負擔。
    事實及理由
一、原告起訴主張：
  (一)原告與被告原為夫妻，於民國92年8月29日原告身懷六甲待
    產之際，被告執意離婚，乃以當時胎兒與被告有無血緣為條
    件，立下積欠債權人新臺幣(下同)6,000,000元之欠款據，
    並約定自離婚次月起，分20年每月按期攤還，且於離婚協議
    書第四項書明給付方式。被告於離婚後，自92年9月起按月
    給付，但並非每月均給付25,000元，部分月份亦完全未付，
    自92年9月起至98年8月止，依上開約定被告本應給付1,775,
    000元，但其實際僅給付995,000元，尚積欠780,000元（下
    稱系爭債務）未付，爰依契約之法律關係提起本訴等語。
  (二)並聲明：被告應給付原告780,000元，及自支付命令送達翌
    日起至清償日止，按週年利率5%計算之利息。
二、被告則以：
  (一)對原告提出之離婚協議書、欠款據、親子鑑定診斷證明書、
    血緣鑑定報告書無意見，被告確實有簽立系爭欠款據，積欠
    原告系爭債務未還，然被告現在經濟有困難，故無法給付等
    語，資為抗辯，
  (二)並聲明：原告之訴駁回。
三、本院依民事訴訟法第271條之1規定準用第270條之1規定，整
    理並協議兩造簡化爭點結果，兩造不爭執事項及爭執要點如
    下：
  (一)兩造不爭執事項：
    1.原告與被告於92年3月1日結婚，92年8月29日離婚。
    2.兩造於92年8月29日簽立離婚協議書，離婚條件第四條約
      定：「男方同意自簽立本離婚協議書之次月起，所欠款項
      按月付予女方，給付期間及方式雙方約定如下：每月給付
      壹期，每期新台幣貳萬伍仟元整，共計連續給付貳佰肆拾
      期，於每月日前由男方主動匯入女方指定之銀行帳戶內
      。」。第五條約定: 「雙方於離婚生效日後，不再負擔於
      婚姻關係中對第三者之所有法律責任」。
    3.原告持有被告92年8月29日所簽立之欠款據乙紙，欠款據
      內容記載：「一、本人乙○○積欠甲○○總計新台幣陸佰
      萬元整之款項，於離婚生效日之次月起，分廿年每月按期
      攤還。二、甲○○腹中胎兒（預產期為九十二年九月廿四
      日），本人如認有需要，得至醫院進行DNA檢驗，甲○○
      不得拒絕，若DNA檢驗結果，證實與本人無血緣關係，則
      本欠款據不生任何效力並自動作廢。」
    4.原告於92年9月6日產下一子即陳柏凱。
    5.依成大醫院婦產部優生保健科93年3月9日血緣鑑定報告書
      結論記載：「本系統所檢驗之DNA點位皆無法排除乙○○
      與陳柏凱之血緣關係，其親子關係指數（CPI）為381590.
      538107親子關係概率（probablity of paternity ；PP）
      值為99.999738%。」
  (二)兩造爭執要點：
    原告請求被告給付780,000元，是否有理由？
四、上開不爭執事項，業據原告提出離婚協議書、欠款據、親子
    鑑定診斷證明書、血緣鑑定報告書各一件為證，核屬相符，
    且為被告所不爭執，自堪信為真實。原告又主張被告積欠系
    爭債務780,000元未清償等語，被告亦無爭執，雖其辯稱因
    現在經濟有困難，故無法給付云云，惟此尚不構成被告得拒
    絕清償之事由，所辯自不可採。
五、從而，原告依契約之法律關係，請求被告給付780,000元，
    及自支付命令送達（98年7月23日）翌日即98年7月24日起至
    清償日止，按週年利率5%計算之利息，為有理由，應予准許
    。
六、按訴訟費用，由敗訴之當事人負擔；法院為終局判決時，應
    依職權為訴訟費用之裁判，民事訴訟法第78條、第87條第1
    項分別定有明文。經核本件訴訟費用額為8,480元，應由敗
    訴之被告負擔，爰依上開規定確定被告應負擔之訴訟費用如
    主文第2項所示。
七、結論：本件原告之訴為有理由，依民事訴訟法第78條、第87
    條第1項，判決如主文。
中    華    民    國    98    年    10    月    8     日
                  民事第二庭    法  官  翁金緞
以上正本證明與原本無異。
如對本判決上訴，須於判決送達後20日內向本院提出上訴狀。
中    華    民    國    98    年    10    月    8     日
                                書記官  彭建山


司法院資訊處製作；財團法人民間司法改革基金會備份。
